【裁判字號】    92,上易,143
【裁判日期】    920306
【裁判案由】    竊盜等
【裁判全文】
臺灣高等法院刑事判決                            九十二年度上易字第一四三號
    上  訴  人
    即  被  告  甲○○
右上訴人因竊盜案件，不服台灣板橋地方法院九十一年度易字第二九九０號中華民國
九十一年十二月三日第一審判決（起訴案號台灣板橋地方法院檢察署九十一年度偵字
第一八０五四號）提起上訴，本院判決如左：
    主  文
上訴駁回。
    事  實
一、甲○○曾於民國（下同）六十九年間犯竊盜罪，經法院判處有期徒刑二年；又於
    七十五年間犯竊盜罪、贓物罪，經法院分別判處有期徒刑二年、七月，定其應執
    行有期徒刑二年五月；再於八十二年間犯竊盜罪，經最高法院判處有期徒刑一年
    六月確定，於八十五年二月五日縮短刑期假釋期滿執行完畢；另於八十五年、八
    十六年間分別因贓物罪、竊盜罪，各經臺灣高等法院臺南分院判處有期徒刑一年
    六月，執行前強制工作三年、及經原審法院判處有期徒刑十月，由原審法院以九
    十年度聲字第二０九四號裁定應執行為有期徒刑二年二月，併予諭知於刑之執行
    前令入勞動場所強制工作三年，以資矯治，而甫於九十一年七月二十二日縮短刑
    期假釋出監，交付保護管束，甲○○顯有犯罪習慣。
二、詎有犯罪習慣之甲○○於假釋交付保護管束期間，猶不知悔改，復基於意圖為自
    己不法之所有犯意，於九十一年九月十三日凌晨四時三十分許之夜間，侵入台北
    縣三重市○○街九十七號五樓之乙○○○住宅，徒手於房間內之置物架上，竊取
    乙○○○所有之皮包一只（內有行動電話一支、戒指十只、新台幣＜下同＞千元
    鈔二十四張、五百元鈔五十八張、二百元鈔二十五張、一百元鈔一百七十張、五
    十元鈔二張、五十元硬幣二十三枚、二十元硬幣十八枚『原審誤為十元硬幣十八
    枚』、十元硬幣八十一枚，並於得手後離去現場。嗣甲○○另於同日凌晨四時五
    十分許，無故侵入台北縣三重市○○○路二五六巷二十一號之丙○○住宅，嗣因
    開門進入屋內，發生巨大聲響，為丙○○查覺有異，並發現甲○○於其屋內一、
    二樓之樓梯間行跡可疑（尚未著手竊取財物），遂下樓追捕甲○○，嗣與巡邏員
    警合力逮捕甲○○，並從甲○○騎乘之機車起出上開竊得之物品。
三、案經被害人乙○○○、丙○○訴請台北縣政府警察局三重分局報告臺灣板橋地方
    法院檢察署檢察官偵查起訴。
    理  由
一、訊據上訴人即被告甲○○對其有於右揭時、地侵入被害人乙○○○住宅竊取財物
    之事實，坦承不諱，核與告訴人乙○○○之指訴相符（見偵查卷第十一、三四、
    三五頁、原審卷四九頁），復有贓物認領保管單一紙（見偵查卷第十三頁）、
    贓物照片（見偵查卷第十四頁）在卷可稽。被告此部分犯行，其自白與事實相符
    ，洵堪認定。
二、關於被告甲○○無故侵入丙○○住宅之事實，訊據被告雖否認，辯稱：只在樓下
    門，未進去云云。惟查，被告於警詢時已坦承：伊因發現丙○○住宅一樓木製大
    門沒關，便走進去，在門口前碰到屋主質問要找誰，伊即心虛欲離開而為巡邏警
    察查獲等情（見偵查卷第八頁反面），核與告訴人丙○○指稱：「今日（十三日
    ）四五點十分時，聽見開門聲響而發現。」（見偵查卷第十二頁）、「當時我在
    一、二樓樓梯間看見被告甲○○，：：我從二樓衝下來，被告正欲騎車離去，我
    把他捉住，剛好巡邏警察經過將他逮捕。」等語（見偵查卷第三十四頁），及於
    原審指稱：「我是聽到聲音才會追出來，我看到被告時我站在二樓，被告已站在
    門內。」等情相符（原審卷五二頁），且被告復為警察與告訴人丙○○所合力逮
    捕之現行犯，其否認之詞，已非可採。況查，被告雖於原審初次訊問時翻異前詞
    ，辯稱：伊因訪友而找錯地址，其友人姓名是羅明至（諧音）等語（原審卷二四
    頁），嗣於原審第二次訊問時，又改稱：該朋友姓名為顏榮根云云，則被告對其
    於彼時究竟係造訪何位友人前後供述不一，其所辯是否為真，實啟人疑竇，又雖
    被告聲請傳喚之證人顏榮根到庭附和證述稱：當天凌晨一時許，被告確有以電話
    聯絡要至三重市找伊還錢等情（原審卷五四頁），然經原審命證人顏榮根暫時退
    庭外，隔離訊問被告當時進入被害人丙○○住所，係對丙○○告稱欲尋找何人？
    被告陳稱：伊告稱要找「阿民」等語（原審卷五六頁），嗣經原審諭知證人顏榮
    根入庭後訊及被告係如何對其稱呼，證人顏榮根則係答稱：「阿圓」（原審卷五
    七頁），足見被告當時進入丙○○住宅時目的並非在尋找顏榮根之人，被告前揭
    辯詞，顯係臨訟飾卸之詞，無可採信。本案事證明確，被告此部分犯行亦堪以認
    定。
三、核被告甲○○所為，係犯刑法第三百二十一條第一項第一款於夜間侵入住宅之加
    重竊盜罪及同法第三百零六條第一項之無故侵入住宅罪；其所犯上開二罪名，犯
    意各別，行為互殊，應予分論併罰。原審引用刑法第三百零六條、第三百二十一
    條第一項第一款、第四十一條第一項前段，竊盜犯贓物犯保安處分條例第三條第
    一項第一款、第四條、第五條第一項前段，罰金罰鍰提高標準條例第一條前段、
    第二條，審酌被告前曾有多次竊盜、贓物罪前科，仍在假釋期間即再犯本次犯行
    ，品行不佳、及其犯罪之動機、目的、手段、侵入他人住宅對被害人之居家安全
    產生危害、其犯罪後猶飾詞狡辯部分犯行之態度等一切情狀，論處被告甲○○於
    夜間侵入住宅竊盜罪，量處有期徒刑壹年貳月；又論處被告無故侵入他人住宅罪
    ，量處拘役拾日，拘役部分並諭知如易科罰金之折算標準，以資懲儆。原審復
    以查被告前曾於六十九年間犯竊盜罪，經法院判處有期徒刑二年；又於七十五年
    間犯竊盜罪、贓物罪，經法院分別判處有期徒刑二年、七月，定其應執行有期徒
    刑二年五月；再於八十二年間犯竊盜罪，經最高法院判處有期徒刑一年六月確定
    ，於八十五年二月五日縮短刑期假釋期滿執行完畢；另於八十五年、八十六年間
    分別因贓物罪、竊盜罪，各經臺灣高等法院臺南分院判處有期徒刑一年六月，執
    行前強制工作三年、及經原審法院判處有期徒刑十月，由原審法院以九十年度聲
    字第二０九四號裁定應執行刑為有期徒刑二年二月，併予諭知於刑之執行前令入
    勞動場所強制工作三年，以資矯治，而甫於九十一年七月二十二日縮短刑期假釋
    出監交付保護管束，此有本院被告全國前案紀錄表附卷可稽，其於假釋並交付保
    護管束期間，旋即再犯本次竊盜犯行，足徵其屢犯竊盜之習性不改，顯有犯罪之
    習慣，徒以交付刑罰之執行，已不足以矯正其惡習，變化其氣質，爰依竊盜犯贓
    物犯保安處分條例第三條第一項第一款、第四條及第五條第一項前段之規定，併
    予諭知於刑之執行前令入勞動場所強制工作三年，以資矯治。經核原審判決，並
    無違誤，被告上訴求為從輕判決，為無理由，應予駁回。
據上論斷，應依刑事訴訟法第三百六十八條，判決如主文。
本案經檢察官郭啟東到庭執行職務。
中      華      民      國    九十二    年      三      月      六      日
                              臺灣高等法院刑事第九庭
                                    審判長法  官  李  文  成
                                          法  官  周  盈  文
          法  官  官  有  明
右正本證明與原本無異。
不得上訴。
                                          書記官  林  蓓  瑜
中      華      民      國    九十二  年       三      月       七     日
不得上訴
附錄本案論罪科刑法條全文：
中華民國刑法第三百零六條第一項：
無故侵入他人住宅、建築物或附連圍繞之土地或船艦者，處一年以下有期徒刑、拘役
或三百元以下罰金。
中華民國刑法第三百二十一條第一項第一款：
犯竊盜罪而有左列情形之一者，處六月以上、五年以下有期徒刑：
一  於夜間侵入住宅或有人居住之建築物、船艦或隱匿其內而犯之者。


司法院資訊處製作；財團法人民間司法改革基金會備份。
